# 子公司股东约定不按出资比例分取红利的情况下怎样合并报表？

提问人：ggw666 时间：2012-11-22 21:52:17
这种情况下，实务中也不少见，可以视同是权益性交易。单户上将收到的股利计入投资收益。合并报表将投资分红抵销后（投资收益一定不能有余额），A公司多收的股利计入资本公积。

回答人：chenyiwei
基本赞同在合并报表层面视作权益性交易，将A公司的投资款与所获权益份额之间的差额在合并报表中调整资本公积。但是，如果能够证明交易的公允性、具有合理商业目的，则多分得股利不会导致多收股利计入资本公积。